臺灣士林地方法院民事裁定
111年度消債更字第70號
債  務  人  蘇秀涵即蘇葶薰即蘇豊媚



代  理  人  張珉瑄律師（法扶律師）
上列當事人聲請更生事件，本院裁定如下：
    主  文
債務人蘇秀涵即蘇葶薰即蘇豊媚自中華民國一百一十一年八月十
七 日十七時起開始更生程序。
命司法事務官進行本件更生程序。
    理  由
一、按債務人對於金融機構負債務者，在聲請更生或清算前，應
    向最大債權金融機構請求協商債務清償方案，或向其住、居
    所地之法院或鄉、鎮、市、區調解委員會聲請債務清理之調
    解，消費者債務清理條例第151條第1項定有明文。次按，債
    務人不能清償債務或有不能清償之虞，且無擔保或無優先權
    之本金及利息債務總額未逾新臺幣（下同）1,200萬元者，
    於法院裁定開始清算程序或宣告破產前，得向法院聲請更生
    ，觀諸同條例第3條、第42條第1項規定自明。又法院開始更
    生程序之裁定，應載明其年、月、日、時，並即時發生效力
    。法院開始更生或清算程序後，得命司法事務官進行更生或
    清算程序，必要時得選任律師、會計師或其他適當之自然人
    或法人一人為監督人或管理人，復為同條例第45條第1項、
    第16條所明定。
二、聲請意旨略以：伊有不能清償債務之虞，前已向法院聲請債
    務清理之調解，惟調解不成立。又伊無擔保或無優先權之本
    金及利息債務總額未逾1,200萬元，復未經法院裁定開始清
    算程序或宣告破產，爰聲請更生等語。
三、經查，債務人所主張之上開事實，有債務人現戶全戶戶籍謄
    本（見本院卷第56頁）、財團法人金融聯合徵信中心當事人
    綜合信用報告之債務清理條例前置協商專用債權人清冊（見
    本院110年度司消債調字第424號卷，下稱調解卷，第7頁至
    第9頁）、108至110年度綜合所得稅各類所得資料清單（見
    調解卷第11頁至第12頁，本院卷第58頁）、全國財產稅總歸
    戶財產查詢清單（見調解卷第14頁）、調解不成立證明書（
    見調解卷第52頁）、機車車號000-000號之行照影本（見本
    院卷第60頁）、郵局及金融機構之存摺資料（見本院卷第62
    頁至第76頁）、中華民國人壽保險商業同業公會投保查詢資
    料（見本院卷第102頁）、工作紀錄（見本院卷第78頁至第8
    2頁、第114頁至第116頁、第134頁至第136頁）、臺北市政
    府都市發展局111年4月15日北市都企字第1113032208號函（
    見本院卷第36頁）、勞工保險被保險人投保資料表及明細（
    見調解卷第17頁）、房屋租賃契約書（見本院卷第90頁至第
    94頁）等為證，核閱屬實。是債務人目前擔任打掃臨時工，
    每月收入約1萬5,010元至1萬6,540元不等（見本院卷第134
    頁至第136頁），每月領有租金補助6,300元（見本院卷第36
    頁），名下尚有民國94年出廠之車號000-000號機車1輛，該
    機車出廠年份已久，應無殘值。惟債務人負擔之債務依債權
    人清冊所載64萬8,905元（見調解卷第5頁），以其自陳每月
    可清償2,000元（見本院卷第120頁）計算，至少需約27年（
    計算式：648,905÷2,000÷12≒27），始能清償完畢，應認其
    已不能清償債務。此外，債務人無擔保或無優先權之債務總
    額未逾1,200萬元，且無同條例第6條第3項、第8條或第46條
    各款所定駁回更生聲請之事由存在，則債務人聲請更生，應
    屬有據。揆諸首開說明，應予開始更生程序，並命司法事務
    官進行本件更生程序。
四、爰裁定如主文。
中　　華　　民　　國　　111 　年　　8 　　月　　17　　日
                  民事第三庭  法  官  劉育琳  
以上正本係照原本作成。
本件裁定不得抗告。
中　　華　　民　　國　　111 　年　　8 　　月　　17　　日
                              書記官  邱勃英